【裁判字號】    95,上訴,1116
【裁判日期】    950913
【裁判案由】    違反毒品危害防制條例
【裁判全文】
臺灣高等法院高雄分院刑事判決        95年度上訴字第1116號
上  訴  人
即  被  告  甲○○
上列上訴人因違反毒品危害防制條例案件，不服臺灣高雄地方法
院95年度訴字第391 號中華民國95年5 月12日第一審判決（起訴
案號：臺灣高雄地方法院檢察署94年度毒偵字第9496號），提起
上訴，本院判決如下：
     主  文
上訴駁回。
     事  實
一、甲○○於民國90年間施用毒品案件，經原審法院裁定送勒戒
    處所觀察、勒戒後，經評定有繼續施用毒品傾向，再經裁定
    送戒治處所施以強制戒治，於90年9 月25日停止戒治釋放付
    保護管束，91年4 月19日保護管束期滿、停止戒治之處分未
    經撤銷視為執行完畢。詎仍不知悔改，復基於施用第一級毒
    品海洛因之犯意，於94年10月27日（原審誤載為10月28日）
    上午8 時許，在其位於高雄市○○區○○路267 巷8 弄5 號
    住處（下稱上開住處），以注射方式，施用第一級毒品海洛
    因1 次。嗣為警於94年10月27日晚間7 時30分許，執搜索票
    前往上開住處搜索，當場扣得殘留海洛因之夾鏈袋26個（內
    均裝有小截吸管），及其所有供施用毒品所用之注射針筒2
    支，而查悉上情。
二、案經高雄市政府警察局三民第二分局報請臺灣高雄地方法院
    檢察署檢察官偵查起訴。
     理  由
一、本件上訴人即被告甲○○（下稱被告）所犯為死刑、無期徒
    刑或最輕本刑為3 年以上有期徒刑以外之罪，其於準備程序
    及審理時中就被訴犯罪事實，均為有罪之陳述，經審判長告
    知簡式審判程序之旨，並聽取當事人之意見後，依刑事訴訟
    法第273 條之1 第1 項規定，當庭裁定進行簡式審判程序，
    合先指明。
二、上開犯罪事實，業據被告於審理時坦承不諱，且被告為警查
    獲時所採集之尿液，經送高雄市立凱旋醫院檢驗結果，呈現
    嗎啡陽性反應，有該院94年11月14日A00000000 號濫用藥物
    尿液檢驗報告暨濫用藥物尿液檢體監管紀錄表1 份附卷可按
    。另內裝有小截吸管之夾鍊袋26個，經送高雄醫學大學附設
    中和紀念醫院檢驗結果，呈海洛因陽性反應，有95年3 月14
    日第0000-000號檢驗報告在卷足稽，此外，尚有其所有供施
    用毒品所用之注射針筒2 支扣案可資佐據，足見被告之自白
    與事實相符，其於前揭時地施用第一級毒品海洛因1 次之犯
    行，堪以認定。又被告前於90年間施用毒品案件，經原審法
    院裁定送勒戒處所觀察、勒戒後，經評定有繼續施用毒品傾
    向，再經裁定送戒治處所施以強制戒治，於90年9 月25 日
    停止戒治釋放付保護管束，91年4 月19日保護管束期滿、停
    止戒治之處分未經撤銷視為執行完畢乙情，有卷附臺灣高等
    法院被告前案紀錄表1 份可佐。被告於強制戒治執行完畢釋
    放後，5 年內再犯毒品危害防制條例第10條第1 項之施用第
    一級毒品罪，洵堪認定，本件事證明確，應依法論科。
三、核被告所為，係犯毒品危害防制條例第10條第1 項之施用第
    一級毒品罪；其為施用而持有第一級毒品海洛因，其持有之
    低度行為，為施用之高度行為所吸收，不另論罪。
四、原審認被告罪證明確，因而適用毒品危害防制條例第10條第
    1 項、第18條第1 項前段，刑法第11條、第38條第1 項第2
    款等規定，並審酌被告曾有違反肅清煙毒條例、麻醉藥品管
    理條例等前科，且曾因施用毒品經送強制戒治，有卷附上開
    前案紀錄表可按，猶仍再度施用毒品，誠屬不該，惟念被告
    之施用毒品犯行，乃屬對其自身健康之戕害行為，對社會所
    造成之損害尚非直接，末並斟酌被告之犯後態度、生活狀況
    等一切情狀，量處有期徒刑8 月。並敘明扣案之內裝有小截
    吸管之夾鏈袋26個，經送驗結果呈海洛因陽性反應，業如前
    述，而包裝袋與其上殘留之毒品，已難以分析剝離，俱應依
    毒品危害防制條例第18條第1 項前段規定，不問屬於犯人與
    否，均沒收銷燬之；至送鑑耗損之海洛因既已滅失，自無庸
    再予宣告沒收銷燬之必要。另扣案之注射針筒2 支，為被告
    所有供施用第一級毒品海洛因使用之物，業據被告供承在卷
    （高雄市政府警察局三民第二分局刑事案件偵查卷宗，第3
    頁），均應依刑法第38條第1 項第2 款、第3 項規定，併予
    宣告沒收。其認事用法，核無不合，量刑亦屬允當。被告上
    訴意旨，指摘原判決量刑過重，為無理由，應予駁回。
據上論斷，應依刑事訴訟法第368條，判決如主文。
本案經檢察官姜麗儒到庭執行職務。
中    華    民    國    95    年    9     月    13    日
                  刑事第七庭    審判長法  官   莊飛宗
                                      法  官   黃憲文
                                      法  官   黃三友
以上正本證明與原本無異。
如不服本判決應於收受本判決後10日內向本院提出上訴書狀，其
未敘述上訴理由者，並得於提起上訴後10日內向本院補提理由書
狀（均須按他造當事人之人數附繕本）「切勿逕送上級法院」。
中    華    民    國    95    年    9     月    14    日
                                      書記官   黃玉珠
附錄本判決論罪科刑法條：
毒品危害防制條例第10條第1項
施用第一級毒品者，處6 月以上5 年以下有期徒刑。


司法院資訊處製作；財團法人民間司法改革基金會備份。
